【裁判字號】    92,交簡上,35
【裁判日期】    920708
【裁判案由】    過失傷害
【裁判全文】
臺灣桃園地方法院刑事判決                        九十二年度交簡上字第三五號
    上  訴  人
    即  被  告  乙○○
右列上訴人即被告因過失傷害案件，不服本院桃園簡易庭九十一年度桃交簡字第二六
八二號中華民國九十二年一月二十二日第一審簡易判決（檢察官聲請簡易判決處刑案
號：九十一年度調偵字第二九六號），提起上訴，本院管轄之第二審合議庭判決如左
：
    主      文
原判決撤銷。
乙○○因過失傷害人，處拘役參拾日，如易科罰金，以佰元折算壹日。緩刑貳年。
    事      實
一、乙○○於民國九十一年二月七日夜間，駕駛車牌號碼ＧＩ—三一０五號自用小客
    車，沿桃園縣龜山鄉○○路○段，由台北往桃園方向行駛（公訴人誤載為由龜山
    鄉往桃園市方向），嗣於同日廿二時廿分許，行經該路段一一七二號前時，原應
    注意汽車駕駛人應注意車前狀況，並隨時採取必要之安全措施，以避免危險之發
    生，且依當時路面平整、無障礙物、視距良好等情形，並無不能注意之情事，竟
    疏未注意及此，而撞擊由對向車道欲橫跨雙黃實線，欲至南下外側便利商店購物
    ，而違規跨越、迴轉，且無駕駛執照之由甲○○所騎乘之車牌號碼ＭＮＳ—０八
    二號（公訴人誤載為ＭＳＮ—０八二號）重型機車，使甲○○因此人車倒地，並
    受有右側脛骨、腓骨骨折、右下肢開放性傷口等傷害。乙○○於肇事後，犯罪未
    發覺前，向前來現場處理交通事故之桃園縣警察局龜山分局龜山派出所警員張榮
    和自首，嗣後並接受本院裁判。
二、案經甲○○訴由桃園縣警察局龜山分局報告臺灣桃園地方法院檢察署檢察官偵查
    起訴。
        理  由
一、訊據被告乙○○固對右揭時、地駕車與告訴人甲○○發生車禍，並因此致告訴人
    受傷之事實均坦承不諱，惟矢口否認有何過失傷害犯行，辯稱：係因告訴人違規
    穿越分向線，伊並未看見其機車，而無法注意到避免車禍之發生云云。然查，右
    揭事實業據告訴人甲○○指訴稽詳，雖告訴人就違規跨越雙黃線之駕車行為與有
    過失，然稽之告訴人之機車斯時已停置於雙黃線上，車頭並部分占據被告所行駛
    之南下車道，以該處為雙向四線道、旁邊復有便利商店前騎樓之燈光照明，此有
    卷附現場照片可稽，依此客觀情形以觀，被告應有避免本件車禍發生之可能，是
    其上開所辯應無可採。
二、按汽車行駛時，駕駛人應注意車前狀況，並隨時採取必要之安全措施，道路交通
    安全規則第九十四條第三項定有明文。被告駕車自應遵守前開規定，且依當時路
    面平整、無障礙物、視距良好等情形，又無不能注意之情事，倘被告於行經上開
    路段時確實注意車前狀況，當不至於與告訴人發生撞擊事故，因此本件車禍之發
    生，被告顯有過失。而若被告無上開過失，本件車禍當能避免，是被告過失行為
    與告訴人之傷害間，具有相當因果關係。此外復有道路交通事故調查報告表一紙
    、現場照片四張及診斷證明書一張等附卷足憑。本件事證明確，被告犯行堪予認
    定，應予依法論科。至於本件告訴人無駕駛執照仍騎乘重型機車，且違規跨越分
    向線迴轉，同有重大過失，然仍不妨礙被告因此所需擔負之刑事責任，附此敘明
    。
三、核被告乙○○所為，係犯刑法第二百八十四條第一項前段之過失傷害罪。又被告
    於肇事後，犯罪未發覺前，向前來現場處理交通事故之桃園縣警察局龜山分局龜
    山派出所警員自首並接受裁判等情，業經證人張榮和於本院訊問時證述屬實（見
    本院九十二年五月十五日訊問筆錄），應依刑法第六十二條前段之規定減輕其刑
    。原審判決對被告論罪科刑固非無見，惟查，被告於肇事後確有自首之情已如前
    述，乃原審漏未論及，尚有未洽。被告上訴意旨空言否認犯罪，雖無理由，惟原
    審判決既有可議之處，即無可維持，自應由本院將原審判決撤銷改判。爰審酌被
    告過失之情節較諸告訴人顯然較輕，是告訴人與有重大過失、告訴人所受之傷害
    、業與告訴人達成和解，此有本院調解筆錄一份附卷可稽，告訴人並當庭表示不
    願追究（見本院九十二年五月十五日審理筆錄）及其犯後態度等一切情狀，從輕
    量處如主文所示之刑，併諭知易科罰金之折算標準。末查被告前未曾受有期徒刑
    以上之宣告，此有台灣高等法院被告全國前案記錄表、台灣桃園地方法院檢察署
    刑案資料查註紀錄各一紙在卷，其因一時失慮，誤罹刑典，犯後已與告訴人和解
    ，顯有悔悟之意，本院認前開所宣告之刑以暫不執行為適當，並予宣告緩刑二年
    ，以勵自新。
據上論斷，應依刑事訴訟法第四百五十五條之一第三項、第三百六十九條第一項前段
、第三百六十四條、第二百九十九條第一項前段，刑法第二百八十四條第一項前段、
第四十一條第一項前段、第七十四條第一款，罰金罰鍰提高標準條例第一條前段、第
二條，判決如主文。
本案經檢察官何嘉仁到庭執行職務。
中      華      民      國    九十二    年      七      月      八      日
  臺灣桃園地方法院刑事第一庭
                                  審判長法  官  吳爭奇
                                        法  官  胡芷瑜
                                        法  官  陳永來
右正本證明與原本無異。
不得上訴。
                                        書記官  洪明媚
中      華      民      國    九十二    年      七      月      九      日
附本件論罪科刑依據之法條：
刑法第二百八十四條第一項
因過失傷害人者，處六月以下有期徒刑、拘役或五百元以下罰金。致重傷者，處一年
以下有期徒刑、拘役或五百元下罰金。


司法院資訊處製作；財團法人民間司法改革基金會備份。
